# 股权转让及合并

提问人：zthqdsad 时间：2018-06-02 19:46:32
陈版主您好，请教您一个问题：A公司持有B公司53%的股权，B公司持有C公司100%的股权，C公司净资产为负值；现A公司将持有的B公司53%的股权出售给B公司的少数股东（B公司对C公司投资成本按照账面计算），然后B公司再将对C公司53%的股份出售给A公司，请问A公司对C公司初始投资成本的确认及处置B公司53%的股权取得的投资收益合并层面是否也确认为投资收益？谢谢。

回答人：chenyiwei
"A公司购买C公司53%的股权"和“A公司处置B公司53%的股权”是否为一揽子交易？其目的是否为实现A直接持有C的53%权益？B是否为空壳，除了持有C的100%股权以外无其他实质性经营资产和业务？如果上述假设成立，则A的合并报表层面应将这两个交易过程中现金流出和现金流入的差额调整权益，即整体上按一项权益性/交易处理。

提问人：zthqdsad 时间：2018-06-03 06:52:44
实际上C公司已资不抵债，是一个空壳公司，暂时无法处置，就按照原对B公司的持有比例双方暂时持有。

回答人：chenyiwei
建议将A处置B的价款按合理基础分解为两部分：处置B公司原有其他业务的价款和收回转让C股权的价款。对前一部分，应按合并报表准则第五十条的规定确认业务处置损益。